【裁判字號】    99,台抗,879
【裁判日期】    991118
【裁判案由】    聲請宣告破產
【裁判全文】
最高法院民事裁定              九十九年度台抗字第八七九號
再 抗告 人  祝知致
代  理  人  陳水聰律師
上列再抗告人因聲請宣告破產事件，對於中華民國九十九年八月
三十一日台灣高等法院高雄分院裁定（九十九年度破抗字第四號
），提起再抗告，本院裁定如下：
    主  文
再抗告駁回。
再抗告程序費用由再抗告人負擔。
    理  由
按對於抗告法院所為抗告有無理由之裁定再為抗告，僅得以其適
用法規顯有錯誤為理由，並應經再抗告法院之許可；此項許可，
以原裁定所涉及之法律見解具有原則上之重要性者為限，此觀民
事訴訟法第四百八十六條第四項及第四百九十五條之一第二項準
用第四百六十九條之一規定自明。此項規定，依破產法第五條之
規定，於聲請破產程序，亦應準用之。本件再抗告人以其為致美
系統辦公家具有限公司負責人，該公司因經營不善而向銀行告貸
，並由其任連帶保證人，其現雖負債達新台幣（下同）九百九十
萬零七百三十八元，已不能清償該債務，但存有現金二十萬元以
購買銀行支票，可供破產財團之用，因向台灣高雄地方法院（下
稱高雄地院）聲請宣告破產，經高雄地院裁定駁回其聲請後，再
抗告人不服，提起抗告。原法院以：再抗告人固主張其有現金二
十萬元，並經購買銀行支票，然再抗告人自承現陷於財務困境，
即使不吃不喝，亦無法付息，一輩子不可能償還本金，完全無力
償還或支付債務，足認其積欠大筆債務及財務陷於困境，所稱尚
有現金二十萬元，與常理有違，更與財務困境不符，尚難採信。
況依破產法第九十五條規定，破產程序除須支付破產管理人報酬
及破產財團管理及分配所生之費用外，破產人及其家屬之必要生
活費亦應視為財團費用。查再抗告人縱有二十萬元，於扣除必要
生活費用後，顯不足組成破產財團以支付破產管理人報酬、管理
暨分配所生之費用，自無從依破產程序清理其債務，已無宣告破
產之實益，再抗告人抗告為無理由，因以裁定駁回其抗告。再抗
告人雖泛以其負債超過資產，所有財產足以構成破產財團，符合
聲請宣告破產之要件，原裁定有違破產法第一條、第五十七條規
定及本院八十六年度台抗字第四七九號、九十五年度台抗字第六
七三號、九十五年度台抗字第七五一號、九十六年度台抗字第二
○八號、第五八一號等裁定意旨，適用法規顯有錯誤等詞，再為
抗告，惟所陳各節，核與適用法規顯有錯誤無涉，亦無所涉及之
法律見解具有原則上重要性之情事，不合民事訴訟法第四百八十
六條第四項、第五項規定，參照同法第四百三十六條之五第一項
規定，其再為抗告，不應許可。
據上論結，本件再抗告為不合法。依破產法第五條、民事訴訟法
第四百九十五條之一第二項、第四百八十一條、第四百四十四條
第一項前段、第九十五條、第七十八條，裁定如主文。 
中    華    民    國  九十九  年  十一    月   十八   日
                      最高法院民事第四庭
                          審判長法官  朱  建  男  
                                法官  顏  南  全  
                                法官  林  大  洋  
                                法官  沈  方  維  
                                法官  簡  清  忠  
本件正本證明與原本無異
                                      書  記  官  
中    華    民    國  九十九  年   十一   月   三十   日
                                                     m

司法院資訊處製作；財團法人民間司法改革基金會備份。
